【裁判字號】    89,易,214
【裁判日期】    890216
【裁判案由】    竊盜
【裁判全文】
臺灣板橋地方法院刑事判決                          八十九年度易字第二一四號
    公  訴  人  臺灣板橋地方法院檢察署檢察官
    被      告  乙○○
                丙○○
右列被告因竊盜案件，經檢察官提起公訴（八十八年度偵字第二三七一三號），本院
判決如左：
    主  文
乙○○共同竊盜，累犯，處有期徒刑肆月。
丙○○公訴不受理。
    事  實
一、乙○○曾於民國（下同）八十四年間，因竊盜案件，經台灣台北地方法院判處有
    期徒刑一年六月，於八十五年七月九日經台灣高等法院駁回上訴確定在案，於八
    十六年七月十二日縮滿刑期假釋出獄，於八十七年二月十四日因假釋期滿執行完
    畢。竟仍不知悛悔，復與丙○○（另為不受理判決）共同基於意圖為自己不法之
    所有之犯意聯絡，於八十八年十月二十一日凌晨一時三十分許，在台北縣永和市
    ○○路、永平路口，沿保安路方向，由乙○○在路旁把風，而丙○○持其所有之
    鑰匙一支，開啟路邊計時器之方式，接續竊取由台北縣政府路邊停車收費管理處
    永和場所保管之路邊計時器共三十六個其內之硬幣，共計竊得新台幣（下同）一
    萬一千零五十元。嗣經警接獲檢舉在永和市○○路、保福路口附近查獲丙○○及
    乙○○，丙○○趁隙將行竊所使用之鑰匙一支丟棄而滅失，另在乙○○所攜帶見
    警前來即藏置於路邊汽車輪胎旁之手提包取出上開硬幣。
二、案經臺北縣警察局永和分局報告臺灣板橋地方法院檢察署檢察官偵查起訴。
    理  由
甲、有罪部分：
一、訊據被告乙○○矢口否認有何竊盜犯行，辯稱：其並未把風，僅係受被告丙○○
    通知前去受償先前所積欠之債務云云，丙○○亦於偵查時附和其詞。惟查，右揭
    犯罪事實，業據被告乙○○於警訊中坦承不諱，核與被告丙○○於警訊中供述情
    節相符，復經證人即接獲檢舉到場查獲之警員甲○○到庭證述「當時我輪值，接
    獲報案說在永和保安路上有二人在偷計時器內零錢，我就騎腳踏車前往，先發現
    丙○○，後來又在旁邊看到乙○○，手上拿一個黑色手提包，我喝令他不要動，
    他往前跑，並將手提包放在路口一廂型車下，在派出所我問丙○○，他承認有諭
    ，並說乙○○在對面把風，丙○○位子較亮，張某位子較暗，他們說一起從三重
    搭計程車到永和」情節相符。復有證人即台北縣政府路邊停車收費管理處永和場
    承辦人黃正發所出具之贓物認領保管單在卷可稽。又上開路段之計時器共計三十
    六個，查獲時其內大多無硬幣，只有一、二個內有二、三個硬幣等情，並經證人
    黃正發於偵查中結證屬實，另查查獲當時正值凌晨一時許之深夜，苟被告丙○○
    擬還錢於被告乙○○，衡諸常情，豈有相約於此深夜時間，在四下無人之路邊計
    時器旁還款之理；且所還之金額一萬一千零五十元竟全是硬幣，在燈光不明，又
    無桌椅之情況下，被告乙○○不但無法清點，且徒增攜帶及利用之不便；再如被
    告乙○○確係前去受償還款，心中自然坦蕩，何以見到警員即證人甲○○時，會
    立即將盛裝硬幣之手提包藏置於汽車輪胎旁，又企圖逃匿而與警員追逐？是被告
    丙○○所供均係迴護被告乙○○之詞，洵無足採，足見被告乙○○所辯均屬事後
    卸責之詞，不足採信。是本件事證明確，被告犯行堪以認定，應予依法論科。
二、核被告乙○○所為，係犯刑法第三百二十條第一項之竊盜罪。被告乙○○與丙○
    ○間，有犯意聯絡及行為分擔，應依刑法第二十八條論以共同正犯。又被告乙○
    ○前於八十四年間，因竊盜案件，經台灣台北地方法院判處有期徒刑一年六月，
    於八十五年七月九日經台灣高等法院駁回上訴確定在案，於八十六年七月十二日
    縮滿刑期假釋出獄，於八十七年二月十四日因假釋期滿執行完畢，有台灣高等法
    院檢察署刑案紀錄簡覆表一件在卷可稽，其於有期徒刑執行完畢後五年內再犯本
    件有期徒刑以上之罪，為累犯，應依法加重其刑。原審酌被告乙○○正值壯年，
    前有竊盜前科，猶不知憑己力工作賺錢，竟以不正當手段竊取公有財物，及其犯
    罪動機、目的、手段、竊得財物達一萬一千零五十元及犯罪後仍不知悔改，猶飾
    詞圖卸，毫無悔意等一切情狀，量處如主文所示之刑。
三、至被告丙○○行竊所用之鑰匙一支已因丟棄滅失而不存在，為免日後執行之困難
    ，爰不為沒收之諭知，併此敘明。
乙、不受理部分：
一、公訴意旨另以：被告丙○○先後民國八十五年五月二十七日、八十七年七月三十
    一日，因竊盜案件，分別經法院判處有期徒刑一年、有期徒刑一年六月，嗣又因
    犯竊盜罪，經台灣台北地方法院以八十三年度易字第四六二六號判決有期徒刑十
    月確定，於八十五年十一月二十九日執行完畢。仍不知悔改，仍與被告乙○○共
    同基於意圖為自己不法所有之犯意聯絡，於八十八年十月二十一日一時三十分許
    ，在台北縣永和市○○路、永平路口，沿保安路方向，以丙○○持其所有之鑰匙
    一支開啟路邊計時器，乙○○則在旁把風之方式，接續竊取由台北縣政府路邊停
    車收費管理處永和場所保管之路邊計時器共三十六個之其內硬幣，共竊得新台幣
    一萬一千零五十元，嗣為警在永和市○○路、保福路口附近查獲，並起出上開硬
    幣，始得知上情。因認被告丙○○涉有刑法第三百二十條第一項之竊盜罪嫌云云
    。
二、按同一案件繫屬於有管轄權之數法院者，由繫屬在先之法院審判之，刑事訴訟法
    第八條前段定有明文；又依第八條之規定不得為審判者，應諭知不受理之判決，
    刑事訴訟法第三百零三條第七款亦有明文規定。再第三百零二條至第三百零四條
    之判決，得不經言詞辯論為之，同法第三百零七條定有明文。又訴訟上所謂一事
    不再理之原則，關於實質上一罪或裁判上一罪，亦均有其適用，最高法院六十年
    台非字第七七號判例著有明文。
三、查被告丙○○另案被訴自八十八年四月廿二日二十時許，在高雄市○○區○○路
    沿線，竊取高雄市政府停車管理處所設置之路邊停車計時器內之硬幣共一千二百
    九十元，得手後為民眾發現報警而於同日二十二時四十分許為警查獲之犯行，業
    經台灣高雄地方法院檢察署於八十八年四月三十日以竊盜罪提起公訴，並經台灣
    高雄地方法院於八十八年五月二十六日以八十八年度易字第二三三九號案件繫屬
    在案，有台灣高雄地方法院檢察署八十八年度偵字第一０七八一號起訴書、台灣
    高雄地方法院八十九年一月廿六日高貴刑創八十八易二三三九字第三三七三號函
    一份及台灣高等法院檢察署刑案紀錄簡覆表一件在卷可稽。本件公訴人起訴被告
    丙○○於八十八年十月二十一日行竊路邊停車收費計時器內之硬幣之犯行（本院
    於八十九年一月五日受理），與前開繫屬於台灣高雄地方法院之竊盜犯行，時間
    相近，所犯為構成要件相同之罪，犯罪手法相同，顯係基於概括之犯意反覆為之
    ，應屬連續犯之範疇，為裁判上一罪之同一案件，從而公訴人就被告丙○○部分
    之竊盜犯行向本院再行起訴即有不合，衡諸首開規定，本件就被告丙○○部分依
    法應諭知不受理判決，爰不經言詞辯論程序，判決如主文。
據上論斷結，應依刑事訴訟法第二百九十九條第一項前段、第三百零三條第七款、第
三百零七條，刑法第二十八條、第三百二十條第一項、第四十七條，罰金罰鍰提高標
準條例第一條前段，判決如主文。
本案經檢察官張慶林到庭執行職務。
中      華      民      國      八十九      年     二     月    十六    日
                                      臺灣板橋地方法院刑事第三庭
                                          法  官  林  惠  玲
右正本證明與原本無異
如不服本判決應於送達後十日內向本院提出上訴狀
                                         書記官  陳  淑  芳
中      華      民      國      八十九      年     二     月    十八    日
附錄本案論罪科刑法條全文：
刑法第三百二十條
意圖為自己或第三人不法之所有，而竊取他人之動產者，為竊盜罪，處五年以下有期
徒刑、拘役或五百元以下罰金。
意圖為自己或第三人不法利益，而竊佔他人之不動產者，依前項之規定處斷。
前二項之未遂犯罰之。


司法院資訊處製作；財團法人民間司法改革基金會備份。
